臺灣高等法院臺中分院刑事判決
111年度上訴字第1666號

上  訴  人  
即  被  告  莊凱寓


選任辯護人  林恆碩律師（法扶律師）
上  訴  人  
即  被  告  杜仁豪


選任辯護人  沈崇廉律師
            馬啓峰律師
上  訴  人  
即  被  告  張偉誠


選任辯護人  謝尚修律師（法扶律師）
上列上訴人等因違反槍砲彈藥刀械管制條例等案件，不服臺灣臺
中地方法院109年度訴字第2170號中華民國111年4月18日第一審
判決（起訴案號：臺灣臺中地方檢察署109年度偵字第21532號、
21533、21534、25717號），提起上訴，本院判決如下：
    主  文
上訴駁回。
    事  實
一、莊凱寓明知具有殺傷力之非制式手槍及子彈，為槍砲彈藥刀
    械管制條例列管之違禁物，未經中央主管機關許可，不得無
    故持有、寄藏，竟基於非法寄藏具殺傷力之非制式手槍及子
    彈之犯意，於民國109年3、4月間某日，受綽號「福振」之
    真實姓名不詳成年男子所託，將附表一編號1所示之非制式
    手槍1枝及子彈3顆（其中2顆為附表一編號2、3之子彈，另1
    顆業於本案案發地點擊發，詳下述），代為保管，並將之藏
    放在臺中市○○區○○街00號4樓之住處內。
二、緣址設臺中市○○區○○○街00○0號之巨和汽車租賃股份有限公
    司（下稱巨和公司）股東林威廷、鍾志明，因該公司之帳務
    問題，與該公司登記負責人蔡維峻（另案審理）之父蔡經偉
    （實際出資者，業經檢察官為不起訴處分）屢生爭執，蔡經
    偉遂委由實際處理該公司業務之杜仁豪出面處理。杜仁豪乃
    與林威廷、鍾志明等人約定於109年7月3日下午，前往巨和
    公司對帳。蔡經偉之女婿張祐慈（另案偵辦）得知此事後，
    因前開帳務糾紛曾經發生巨和公司遭人砸店之事，為壯大杜
    仁豪之聲勢，逼迫林威廷、鍾志明等人就範（即不再爭執巨
    和公司帳務），遂邀約宋仁豪（另案偵辦）、綽號「麥可」
    之成年男子、莊凱寓、張偉誠、邱華辰（已死亡，經原審另
    為不受理判決確定）等人及杜仁豪，於當日下午先至西屯區
    中平路與經貿路、河南路二段交岔路口停車場（下稱中平停
    車場）集結，而於同日下午6時20分許起，張祐慈（攜帶附
    表二所示之槍、彈，另包括1顆已於本案案發地點擊發之9×1
    9mm制式子彈1顆，詳下述）、杜仁豪、宋仁豪、「麥可」、
    張偉誠、邱華辰等人陸續抵達中平停車場，莊凱寓亦受張祐
    慈之囑咐攜帶上述所示之槍彈，駕駛車號000-0000號車輛
    到場支援，其等即基於非法持有具殺傷力之非制式衝鋒槍、
    非制式手槍、非制式獵槍及子彈、以脅迫妨害人行使權利之
    犯意聯絡，由張祐慈在其所駕駛之車號000-0000號車輛（下
    稱A車）上，委由宋仁豪將附表二編號7所示之非制式手槍分
    派給邱華辰、附表二編號3、5其中1支非制式手槍分派給張
    偉誠（包括子彈數顆），另由宋仁豪、「麥可」分持附表二
    編號8、11之槍枝（包括子彈數顆），依張祐慈之指示，由
    杜仁豪駕駛車號000-0000號車輛（下稱B車）搭載莊凱寓、
    張偉誠、邱華辰，張祐慈則駕駛A車搭載宋仁豪、「麥可」
    ，陸續出發前往巨和公司，至於林威廷、鍾志明、友人黃俊
    瑋連同巨和公司股東林丸順、林丸順之女友許宇希、會計李
    嘉紋、林威廷之友人黃宥勝則已於同日下午4時許，至巨和
    公司內等候。迄於同日下午6時41分許，B車先行抵達巨和公
    司門口，即由杜仁豪偕同分持前述槍彈之莊凱寓、邱華辰、
    張偉誠，進入巨和公司辦公室內，杜仁豪與林威廷、鍾志明
    一言不合發生口角，黃宥勝、李嘉紋先行走出巨和公司，莊
    凱寓、邱華辰隨即持其等所攜帶之非制式手槍先後朝天花板
    各開一槍，張偉誠見狀亦拿出其所攜帶之非制式手槍，與莊
    凱寓、邱華辰共同喝令林威廷、鍾志明、黃俊瑋不要動，並
    均以手上之槍枝指向林威廷、鍾志明及黃俊瑋，嗣A車於B車
    抵達後約2分鐘亦駛至巨和公司前，宋仁豪、「麥可」分持
    前述之非制式衝鋒槍、非制式獵槍進入巨和公司，亦以槍枝
    指向林威廷、鍾志明與黃俊瑋，並喝令其等不要動，杜仁豪
    則向林威廷等人表示：早就叫你們好好說話，你們就不要，
    還要拍桌子，押走等語，林威廷、鍾志明、黃俊瑋因而心生
    畏懼而不敢亂動，而遭以此等脅迫方式妨害其等自由行動之
    權利，張祐慈則將黃宥勝帶入巨和公司內。嗣邱華辰、張偉
    誠於同日下午6時51分許走出巨和公司，並將所持有之槍、
    彈均放回A車，待約其後2分鐘，宋仁豪、「麥可」亦走出巨
    和公司，邱華辰、張偉誠搭乘由劉柏寬駕駛、車號000-0000
    號之車輛，宋仁豪、「麥可」則搭乘由蔡維峻駕駛之A車均
    返回中平停車場，A車則停放在中平停車場，數分鐘後，劉
    柏寬又駕駛車號000-0000號車輛搭載邱華辰、張偉誠、宋仁
    豪、「麥可」、蔡維峻等人返回巨和公司附近。警方於同日
    晚間7時2分許在巨和公司前巡邏，然巨和公司鐵門緊閉未能
    察覺發生何事，經盤查在巨和公司附近之邱華辰、張偉誠、
    蔡維峻、宋仁豪等人發現疑似毒品之物，遂將其等帶回警局
    調查，張祐慈隨即離開巨和公司，莊凱寓亦趁隙離開巨和公
    司，杜仁豪則留在巨和公司內與林威廷、鍾志明等人商討帳
    務事宜，然終因沒有任何結果，而於當日晚間7時58分許，
    獨自駕駛B車離開。警方則於當日晚間10時許據報巨和公司
    內疑似發生槍擊案件，而前往巨和公司內勘查採證，發現巨
    和公司1樓天花板有2處疑似槍擊彈孔痕跡，並扣得已擊發之
    9×19mm制式彈殼1顆，復循線於109年7月4日晚間8時35分許
    ，在中平停車場扣得附表二所示之槍彈，再於同月8日晚間1
    1時許，在臺中市○○區○○○街000巷00號前拘獲莊凱寓，並於
    同月9日凌晨2時30分許，在南投縣○○鄉○○路000○0號起獲附
    表一所示之槍彈，而知上情。
三、案經臺灣臺中地方檢察署檢察官指揮臺中市政府警察局第六
    分局偵查起訴。
    理  由
壹、證據能力之說明　　　　
一、按被告以外之人於審判外之言詞或書面陳述，除法律有規定
    者外，不得作為證據，為刑事訴訟法第159條第1項所明定。
    被告莊凱寓、張偉誠、共同被告邱華辰、證人即被害人林威
    廷、鍾志明、黃俊瑋、證人林丸順、李嘉紋、黃宥勝於警詢
    時之陳述，為被告杜仁豪以外之人於審判外所為之言詞陳述
    ，經杜仁豪之辯護人爭執該等陳述之證據能力（見原審卷四
    第139、292頁），經核無同法第159條之2、第159條之3之情
    事，依同法第159條第1項之規定，對於被告杜仁豪無證據能
    力。
二、除上列證據以外，其餘本判決所引用下列各項杜仁豪、莊凱
    寓、張偉誠以外之人於審判外之陳述為證據方法之證據能力
    ，檢察官、杜仁豪、莊凱寓、張偉誠及其等辯護人均不爭執
    該等證據之證據能力（見原審卷一第377、395、433頁），
    且迄至言詞辯論終結前均未聲明異議，復經本院審酌該等證
    據資料製作時之情況，並無違法不當及證明力明顯過低之瑕
    疵，堪認作為證據應屬適當，依刑事訴訟法第159 條之5 之
    規定，均有證據能力。至於不具供述性之非供述證據，並無
    傳聞法則之適用，該等證據既無證據證明係公務員違背法定
    程序所取得，復經本院踐行調查證據程序，且與本案具有關
    聯性，亦均有證據能力。
貳、實體方面之理由
一、認定犯罪事實之證據及理由
  ㈠訊據上訴人即被告杜仁豪（下稱被告杜仁豪）固坦承上揭前
    往巨和公司與林威廷等人對帳前，有與同案共犯張祐慈相約
    在中平停車場見面，並看見A車內之提袋內有槍，之後依張
    祐慈之指示駕駛B車搭載莊凱寓、張偉誠、邱華辰一同前往
    巨和公司，而在巨和公司內有人開了2槍，之後同案共犯宋
    仁豪等人又帶了槍枝進入巨和公司之事實，惟矢口否認有何
    共同非法持有上述槍彈及強制之犯行，辯稱：當日我是受證
    人蔡經偉指示去巨和公司對帳，蔡經偉說張祐慈會陪我去，
    我才與張祐慈相約在中平停車場見面，事前我都不知道有誰
    要過去、有沒有人帶槍，而我雖然有看到A車上有槍，但我
    以為那是玩具槍，要嚇人而已，至於在巨和公司內因為林威
    廷、鍾志明對我拍桌、咆哮辱罵，莊凱寓見狀就開槍了，後
    來又有人開了第2槍，我不知道為何要開槍，有人開槍後我
    就與林丸順、黃宥勝走到巨和公司外面講話，我沒看到是否
    有人用槍指著林威廷等人，我看到有人開槍，我真的怕到，
    且又有人持長槍、散彈槍進來，我就叫在場的人「啊，走啦
    」（台語），意思是叫現場的人趕快離開，我與林威廷等人
    沒有恩怨，我沒有動機要找人對他們開槍，我也沒有叫人拿
    槍指著他們，況且當日晚間7時許莊凱寓離開後，我自己留
    在巨和公司內直到晚間7時58分許才離開，可以證明我是要
    去對帳云云。其辯護人之辯護意旨稱：案發前因為發生巨和
    公司被砸事件，所以蔡經偉顧慮杜仁豪之安全，告知杜仁豪
    會找人陪同其前往巨和公司對帳，亦未曾向杜仁豪告知有攜
    帶槍械之情事，而且在中平停車場內，杜仁豪沒有看到張祐
    慈分派槍枝之情形，縱使有看見張祐慈車內有槍，但杜仁豪
    不知道是否具有殺傷力或者僅是玩具槍，也不表示杜仁豪知
    道要做何種用途；再者，在抵達巨和公司之前，杜仁豪是開
    車之人，實無法確認杜仁豪知道同車的人有帶槍，況縱使杜
    仁豪知道同車之人有帶槍，然當日既受蔡經偉之命前往巨和
    公司對帳，已騎虎難下無法拒絕或回頭，以杜仁豪之立場實
    屬期待不可能；而杜仁豪若與張祐慈或其他當日持有槍枝之
    人有共同未經許可持有槍彈、恐嚇之犯意聯絡，則抵達巨和
    公司後應該就是立即亮槍，然而依莊凱寓、邱華辰等人所述
    是對方對杜仁豪嗆聲、摔手機、作勢要打人等，其等始開槍
    ，可見開槍是突發狀況，且案發當日林威廷等人態度更是囂
    張跋扈，杜仁豪無從制止；之後持槍之人均離開巨和公司，
    獨留杜仁豪在巨和公司內與林威廷等人對帳約1個小時，可
    見杜仁豪就是受命去協商之人，而不是要持槍去對林威廷等
    人做不利的行為，杜仁豪並無共同持有槍彈、恐嚇或強制之
    犯行云云。
　㈡訊據上訴人即被告莊凱寓（下稱被告莊凱寓）就犯罪事實部
    分坦承不諱，就犯罪事實部分坦認有在巨和公司內開槍，
    並將槍口指向林威廷等人要他們不要動之強制犯行，惟矢口
    否認有何與張祐慈、杜仁豪、張偉誠、邱華辰、宋仁豪、「
    麥可」等人共同持有附表二所示槍彈（另包括邱華辰在案發
    現場擊發之制式子彈1顆）之犯行，辯稱：案發當日是張祐
    慈叫我帶槍去說要防身，張祐慈沒有說要找其他人去，後來
    我開車到中平停車場，張祐慈就叫我跟著杜仁豪去巨和公司
    ，沒有說到場要聽誰的，我是在B車上才知道邱華辰、張偉
    誠也有帶槍，到巨和公司因為看到對方人在那裏大小聲、拍
    桌子、摔手機，我以為對方要動手，我才對天花板開槍，事
    前不知道後來又有人拿長槍、霰彈槍進來云云。其辯護人之
    辯護意旨：案發前莊凱寓是最後一個抵達中平停車場，此時
    張祐慈已將其所攜帶之槍枝分派完畢，縱使莊凱寓在B車上
    看到邱華辰、張偉誠持有槍枝，然莊凱寓並未將其他人持有
    之槍枝置於其實力支配之狀態，又本案整個過程中，並非莊
    凱寓主導，且在邱華辰、張偉誠、宋仁豪、「麥可」離開巨
    和公司，莊凱寓仍留在該處，莊凱寓無法掌握其他槍枝之去
    向，而可認莊凱寓對於其他槍、彈並未置於其實力支配之下
    ，而無共同持有之犯意聯絡云云。
　㈢訊據上訴人即被告張偉誠（下稱被告張偉誠）就犯罪事實部
    分坦認有受張祐慈之分派而自己持有非制式手槍，並在巨和
    公司內持槍將槍口指向林威廷等人叫他們不要動之強制犯行
    ，惟矢口否認有何與張祐慈、杜仁豪、莊凱寓、邱華辰、宋
    仁豪、「麥可」等人共同持有犯罪事實欄及附表二所示槍
    彈（另包括邱華辰在案發現場擊發之制式子彈1顆）之犯行
    ，辯稱：案發當日是張祐慈找我去，說巨和公司有糾紛要支
    援，在中平停車場時，張祐慈叫我和邱華辰上A車，並叫宋
    仁豪各拿1把手槍給我和邱華辰，然後要我們上杜仁豪的B車
    去巨和公司，張祐慈當時叫我自己看狀況行事云云。其辯護
    人之辯護意旨稱：案發當日張偉誠是臨時被張祐慈叫去支援
    ，張偉誠與巨和公司全無關聯，張偉誠除了對於受張祐慈分
    派而持有之該把槍枝外，對於其他槍枝並無事實上之管領力
    ，無與其他人共同持有槍彈之情事云云。
  ㈣經查：
　⒈犯罪事實部分及犯罪事實關於巨和公司之股東林威廷、鍾
    志明，因該公司之帳務問題，與蔡經偉屢生爭執，蔡經偉遂
    委由杜仁豪出面處理，經連絡後杜仁豪與林威廷、鍾志明等
    人約定於109年7月3日下午，前往巨和公司對帳，張祐慈則
    邀約宋仁豪、「麥可」、莊凱寓、張偉誠、邱華辰等人及杜
    仁豪，於當日下午先至中平停車場集合，張祐慈在A車上委
    由宋仁豪將手槍各1支及子彈分派與邱華辰、張偉誠，莊凱
    寓亦應張祐慈之囑咐駕駛車號000-0000號車輛、攜帶犯罪事
    實所示之槍彈到場，再依張祐慈之指示由杜仁豪駕駛B車搭
    載莊凱寓、張偉誠、邱華辰，張祐慈則駕駛A車搭載宋仁豪
    、「麥可」前往巨和公司，至於林威廷、鍾志明、黃俊瑋、
    林丸順、證人許宇希、李嘉紋、黃宥勝則已於同日下午4時
    許，至巨和公司內等候；迄於同日下午6時41分許，B車先行
    抵達巨和公司門口，即由杜仁豪偕同分持槍彈之莊凱寓、邱
    華辰、張偉誠，進入巨和公司辦公室內，期間杜仁豪與林威
    廷、鍾志明發生口角，黃宥勝、李嘉紋先行走出巨和公司，
    莊凱寓、邱華辰即持所攜帶之手槍先後朝天花板各開一槍，
    張偉誠見狀亦拿出其所攜帶之手槍與莊凱寓、邱華辰共同喝
    令林威廷、鍾志明、黃俊瑋不要動，並均以手上之槍枝指向
    林威廷、鍾志明及黃俊瑋，嗣A車於B車抵達後約2分鐘亦抵
    達巨和公司前，宋仁豪、「麥可」分別持長槍（或稱散彈槍
    、步槍）進入巨和公司，以槍枝指向林威廷、鍾志明與黃俊
    瑋，並喝令其等不要動，邱華辰、張偉誠復於同日下午6時5
    1分許走出巨和公司，並將所持有之槍、彈均放回A車，待約
    其後2分鐘，宋仁豪、「麥可」亦走出巨和公司，邱華辰、
    張偉誠搭乘由劉柏寬駕駛、車號000-0000號之車輛，宋仁豪
    、「麥可」則搭乘由蔡維峻駕駛之A車，均返回中平停車場
    ，數分鐘後，劉柏寬又駕駛車號000-0000號車輛搭載邱華辰
    、張偉誠、宋仁豪、「麥可」、蔡維峻等人返回巨和公司附
    近；警方則於同日晚間7時2分許至巨和公司前巡邏，巨和公
    司大門緊閉，經盤查在巨和公司附近之邱華辰、張偉誠、蔡
    維峻、宋仁豪等人發現疑似毒品之物，遂將其等帶回警局調
    查，張祐慈隨即離開巨和公司附近，莊凱寓也離開巨和公司
    ，杜仁豪則留在巨和公司內與林威廷、鍾志明等人商討帳務
    事宜，然終因沒有任何結果，而於當日晚間7時58分時許，
    獨自駕駛B車離開；警方則於當日晚間10時許據報巨和公司
    內疑似發生槍擊案件，而前往巨和公司內勘查採證，結果發
    現巨和公司1樓天花板有2處疑似槍擊彈孔痕跡，並扣得已擊
    發之9x19mm制式彈殼1顆，復於109年7月4日晚間8時35分許
    ，在中平停車場扣得附表二所示之槍彈，於同月9日凌晨2時
    30分許，在南投縣○○鄉○○路000○0號起獲附表一所示之槍彈
    ，且巨和公司內扣得之前述彈殼經與附表二編號7非制式手
    槍試射之彈殼比對，彈底特徵紋痕相吻合等情，為被告莊凱
    寓、張偉誠所坦承，並就前述自己寄藏或持有非制式手槍及
    子彈、強制犯行均坦承不諱，被告杜仁豪亦不爭執上述客觀
    事實，核與被告莊凱寓、張偉誠、同案被告邱華辰於偵查中
    、審理時之供述、證述；證人鍾志明、黃俊瑋、黃宥勝、李
    嘉紋於偵查中及審理時之證述；證人蔡維峻於警詢時及偵查
    中之供述、證述；證人林丸順於警詢時及審理時之證述；證
    人蔡經偉、許宇希、劉柏寬於警詢時之證述情節大致相符，
    並有臺中市政府警察局第六分局偵查隊偵查報告（見他字第
    5900號卷第5至9頁）、刑案現場勘察報告及刑案現場照片（
    見偵字第21532號卷第159至198頁）、證物採驗報告（見偵
    字第25717號卷第845至874頁、877至886頁）、扣押或搜索
    扣押筆錄暨扣押物品目錄表（見偵字第21532號卷第151至15
    5、491至495頁）、臺中市政府警察局槍枝初步檢視報告表
    及槍枝初檢照片（見偵字第21532號卷第139至147頁、偵字
    第21533號卷第125至158頁）、內政部警政署刑事警察局109
    年8月21日刑鑑字第1090077242號、第0000000000號鑑定書
    及照片（見偵字第25717號卷第791至804頁）、109年7月30
    日刑鑑字第1090077231號鑑定書（原審卷一第261頁）、109
    年8月14日刑紋字第1090075383號鑑定書及指紋卡片（見偵
    字第25717號卷第809至818頁）、109年7月22日刑紋字第109
    0075656號鑑定書及指紋卡片（見偵字第25717號卷第837至8
    44頁）、110年1月8日刑鑑字第1098009575號函（見原審卷
    二第341頁）、巨和公司附近之監視器畫面【監視錄影畫面
    時間約慢7分鐘】、案發後停放在中平停車廠之A車、附表二
    所示物品、A車、B車、車號000-0000、AJU-8589號車輛之路
    口監視器畫面擷取照片（見偵字第21532號卷第35至37、91
    至93、199至207、211至215、225至232頁)、扣案槍枝及子
    彈照片（見原審卷一第267至274頁、第297至303頁）附卷可
    稽，並經原審當庭勘驗巨和公司前之監視錄影畫面無訛，有
    原審勘驗筆錄及錄影畫面截圖可佐（見原審卷二第257至262
    、267至315頁），及附表一、二所示之物（其中非制式子彈
    及制式子彈部分均經試射而僅餘彈殼）、上開9×19mm制式彈
    殼1顆扣案可證，此部分事實堪先認定。
  ⒉被告莊凱寓於偵查中供稱：其於案發前之109年6月16日晚間6
    時許，曾在臺中市西屯區臺灣大道三段張祐慈住處看到2支
    長槍、4支短槍放在房間桌上，張祐慈跟其說有一支衝鋒長
    槍可以連發3次子彈，並說霰彈槍的子彈很大顆，其有把霰
    彈槍之子彈拿起來看等語（見偵字第21532號卷第641至643
    頁)，復依莊凱寓手機中所拍攝張祐慈住處槍枝之照片（見
    偵字第21533號卷第627頁），經核與扣案如附表二所示編號
    1、3、5、7、8、11之槍枝外觀甚為相似（扣案物照片見偵
    字第21532號卷第93頁、偵字第21533號卷第133至158頁、偵
    字第25717號卷第794至800頁），加以巨和公司內扣得已擊
    發之制式彈殼，經與附表二編號7所示非制式手槍試射之彈
    殼比對，彈底特徵紋痕相吻合，有內政部警政署刑事警察局
    109年8月21日刑鑑字第1090077242號鑑定書可稽（見偵字第
    25717卷第791至800頁），可知附表二編號7之非制式手槍即
    為在巨和公司內擊發子彈1發之邱華辰持有；再張偉誠供稱
    其與邱華辰所持的是應該是同一型號的手槍等語（見原審卷
    四第147、157頁），堪認附表二所示之扣案槍、彈（含邱華
    辰在現場擊發之1顆子彈）原係張祐慈持有，而於案發當日
    由張祐慈攜往中平停車場，再將其中附表二編號7所示之非
    制式手槍及子彈分派由邱華辰持有、與附表二編號7同型號
    之附表二編號3、5其中1枝非制式手槍及子彈則分派由張偉
    誠持有，另在宋仁豪、「麥可」所持往巨和公司內之「長槍
    」或「散彈槍」、「步槍」即係附表二編號8、11之非制式
    衝鋒槍、非制式獵槍。
　⒊按共同實施犯罪行為之人，在合同意思範圍以內，各自分擔
    犯罪行為之一部，相互利用他人之行為，以達其犯罪之目的
    者，即應對於全部所發生之結果，共同負責。共同正犯間，
    非僅就其自己實施之行為負其責任，並在犯意聯絡之範圍內
    ，對於他共同正犯所實施之行為，亦應共同負責（最高法院
    28年上字第3110號、32年上字第1905號判決意旨參照）。經
    查：
　⑴被告杜仁豪在原審供稱其在中平停車場即看見張祐慈駕駛之A
    車內有槍，且張祐慈向其表示不用擔心，他有準備，以及請
    杜仁豪放心，有叫他們帶槍，但是只是為了自衛，亦知道莊
    凱寓、張偉誠、邱華辰上車時身上各有1把手槍等語（見原
    審卷一第162、431頁、原審卷四第158頁），是以杜仁豪在
    事前已知會由陪同其前往巨和公司之人攜帶槍枝之情事；再
    者，在前往巨和公司途中之B車上，張偉誠、邱華辰有在車
    內調校槍枝之動作，此據被告莊凱寓於偵查中（見他字卷第
    322、327頁）、原審準備程序時（見原審卷一第377頁）、
    原審審理時供、證述（見原審卷二第98-99頁）、同案被告
    邱華辰於偵查中（見他字卷第464、468頁）、被告張偉誠於
    偵查中（見他字卷第471至473、474至475頁）供、證述一致
    ，且莊凱寓、邱華辰於偵查中均供、證稱在B車上莊凱寓是
    將手槍插在腰際等語（見他字卷第322、327、464、468頁）
    ，益見莊凱寓、邱華辰、張偉誠對於自己攜有槍枝毫不避諱
    ，甚至邱華辰、張偉誠有確認槍枝功能之預備使用之舉。
　⑵被告杜仁豪於原審準備程序中自陳：開槍之後我有說早就叫
    你們好好說話，還要拍桌子等語（見原審卷一第431頁），
    核與①證人即同案被告邱華辰於偵查中證稱及於原審準備程
    序供稱：杜仁豪有跟林威廷等人說早就叫你們好好說你們就
    不要等語（見他字卷第466、469頁、原審卷一第405頁），
    復於原審審理時證稱：我有聽到杜仁豪跟對方說「叫你們好
    好說你們就不好好說」等語（見原審卷二第107頁）；②證人
    即被告張偉誠於偵查及原審證稱：開槍之後，杜仁豪就講話
    比較大聲的跟對方說早就叫你們好好說話了，你們就不要，
    還要拍桌子等語（見他字卷第473、475頁、原審卷一第394
    頁、原審卷二第125、127頁）③證人林威廷於原審審理時證
    稱：杜仁豪有說為何把事情搞到這樣等語（見原審卷二第36
    7頁）；④證人鍾志明於原審審理時證稱：當天槍手開完槍後
    ，杜仁豪有說「叫你們好好講就不要，還要拍桌子」等語（
    見原審卷二第428、437至438）大致相符；則由被告杜仁豪
    見有人開槍竟無絲毫驚慌之反應，反而向林威廷等人出言「
    叫你們好好說話就不要，還要拍桌子」等語加以喝斥
　　，亦可知上述開槍威嚇之行為均在告杜仁豪等人犯意聯絡之
    範圍內。　　
　⑶被告杜仁豪從進入巨和公司後，至當日晚間8時許獨自離開巨
    和公司，期間未見有走出巨和公司，此經原審當庭勘驗巨和
    公司前之錄影畫面檔案無訛（見原審卷二第257至262頁），
    復據證人即被告莊凱寓、張偉誠、同案被告邱華辰於原審審
    理時證稱：我們在巨和公司這段期間，杜仁豪都在巨和公司
    裡面等語(見原審卷二第103、114、127頁)；證人林丸順於
    原審審理時證稱：開完槍後杜仁豪有把我往巨和公司玻璃門
    外推，但是並未與我走到巨和公司鐵門外面等語（見原審卷
    四第64頁）；證人黃宥勝於原審審理時證稱：從杜仁豪帶莊
    凱寓等人到巨和公司，直到杜仁豪離開，杜仁豪沒有走到巨
    和公司鐵門外面，我是有跟他走到鐵捲門附近等語（見原審
    卷三第61、66頁）明確，足認被告杜仁豪對於巨和公司內事
    發之始末自屬知之甚詳，其既見其後進入之宋仁豪、「麥可
    」手持長槍（經鑑驗後為非制式衝鋒槍及非制式獵槍），自
    不可能沒有看見宋仁豪、「麥可」隨即持槍指向林威廷、鍾
    志明、黃俊瑋，並命其等不要動之行為。　　
　⑷①證人即告訴人林威廷於原審審理時證稱：有人開槍之後，又
    有人拿長槍進來，杜仁豪就叫我們不要動，要拿槍的人把我
    們押走，反正不是押走就是帶走，不是「趕快走」（台語）
    等語（見原審卷二第370至371、377、381頁）；②證人黃俊
    瑋於偵查中證述：杜仁豪有說要把我們押走（見他字卷第26
    4頁）；於原審審理時證稱：杜仁豪有說要把我們三個都帶
    走，要把我們押走，不是叫我們走等語（見原審卷二第393
    、399、406至407頁）；③證人鍾志明於偵查中證稱：杜仁豪
    有跟在場戴口罩的小弟說把他們都押走（見他字卷第260頁
    ）；於原審審理時證稱：我有聽到杜仁豪說把他們帶走（台
    語），是叫槍手把我們帶走，不是叫他們把槍手帶走（見原
    審卷二第425頁）；④證人黃宥勝於原審審理時證稱：我有聽
    到杜仁豪說要「押走」等語（見原審卷三第50頁）。上述證
    人均指證杜仁豪有揚言要將林威廷、鍾志明、黃俊瑋「押走
    」，參以證人即被告莊凱寓於原審審理時證稱：當時有聽到
    有人說要把他們押走等語（見原審卷二第102頁）；證人即
    同案被告邱華辰、證人即被告張偉誠均證稱：當場杜仁豪沒
    有叫我離開（見原審卷二第110、115、123頁），且被告杜
    仁豪亦供稱其確有說「啊、走啦」（台語）之與「押走」（
    台語）發音甚為相似之話語；又依證人即被告張偉誠、證人
    林威廷、鍾志明、黃俊瑋於原審審理時均證稱：當場杜仁豪
    並未有制止拿槍對著林威廷、鍾志明、黃俊瑋之情狀（見原
    審卷二第127、384、412至413、437頁），堪認被告杜仁豪
    當時並非是說「啊、走啦」（台語）之要在場之人離開之意
    ，而是趁勢揚言「押走」（台語）助長己方之氣焰，使林威
    廷、鍾志明、黃俊瑋等人更陷於行動自由受限之境地。
　⑸則由案發前是由被告杜仁豪先駕駛B車帶領攜帶槍枝之被告莊
    凱寓、張偉誠、同案被告邱華辰先行進入巨和公司，待其後
    之宋仁豪、「麥可」進入巨和公司後，見林威廷、鍾志明、
    黃俊瑋遭槍枝指向渠等並喊「不要動」，未有任何驚慌、制
    止，反出言喝斥告訴人林威廷等人，最後仍留在巨和公司內
    與林威廷等人對帳將近1個小時以觀，被告杜仁豪對於該等
    事件顯然已在其預期內，且居於指揮、調度之地位甚明，被
    告杜仁豪辯稱其僅受命協商，其餘事情均不知情，當時狀況
    為騎虎難下，難以拒絕或回頭，而為期待不可能云云，當為
    事後卸責之詞，不足採信。
　⑹證人即同案被告邱華辰及證人即被告張偉誠均供、證稱：在
    中平停車場，張祐慈交代我們進去巨和公司後，看莊凱寓怎
    麼做，我們就跟著怎麼做等語（見他字卷第464、468、471
    、474頁），而在巨和公司內，確係被告莊凱寓先開一槍，
    同案被告邱華辰始再開第二槍；加以被告莊凱寓自陳與張祐
    慈為舊識，更曾前往張祐慈住處見過附表二所示之槍彈，業
    如前述，可見其與張祐慈交情匪淺；再邱華辰、張偉誠、宋
    仁豪、「麥可」等人離開巨和公司後，被告莊凱寓仍先與被
    告杜仁豪留在巨和公司，是在發現警方出現，始離開巨和公
    司，並隨即與張祐慈會合，搭載張祐慈返家，此為被告莊凱
    寓所坦認（見他字卷第323、328至329頁），足認被告莊凱
    寓對於張祐慈事前計畫攜帶槍械至巨和公司威嚇屢因該公司
    帳務而有異見之林威廷、鍾志明等人，應無不知之理；而證
    人即被告張偉誠於本院審理時證稱：其不認識被告莊凱寓，
    不知道被告莊凱寓也會去中平停車場，也不知道被告莊凱寓
    與張祐慈是什麼關係，其去中平停車場之前，不知道被告莊
    凱寓與張祐慈談到什麼事情，也不知道張祐慈給被告莊凱寓
    看了什麼東西等語（見本院卷第388頁），其所言亦無從做 
    為有利被告被告莊凱寓之證據。至於同案被告邱華辰、被告
    張偉誠於離開巨和公司後，雖先至A車將槍、彈放回車上，
    復與宋仁豪、「麥可」等人分別返回中平停車場，然隨即重
    新集結再與甫持槍進入巨和公司之宋仁豪、「麥可」等人搭
    乘劉柏寬駕駛之000-0000號車輛前往巨和公司附近，嗣因遭
    巡邏員警發現疑似毒品之物始遭警方帶離該處，亦如前述，
    顯見被告張偉誠本欲全程參與其事，而為前述持槍恐嚇林威
    廷等人之成員之一。
　⑺綜觀以上各節，本案係被害人林威廷、告訴人鍾志明對於巨
    和公司之帳務與蔡經偉多有爭執，且之前曾發生巨和公司遭
    砸之事，經蔡經偉委由被告杜仁豪出面處理，張祐慈知悉後
    即攜帶附表二所示之槍、彈（包括上開在巨和公司內擊發之
    制式子彈1顆），另囑咐被告莊凱寓攜帶犯罪事實所示之槍
    彈，而與被告杜仁豪、莊凱寓、張偉誠、同案被告邱華辰及
    宋仁豪、「麥可」等人先至中平停車場集結，並在該處分派
    槍彈，再分乘B車、A車前往巨和公司，嗣在巨和公司內由被
    告莊凱寓、同案被告邱華辰各開1槍，並由莊凱寓、邱華辰
    、張偉誠、宋仁豪、「麥可」分持槍枝指向林威廷、鍾志明
    、黃俊瑋，喝令其等不要動，被告杜仁豪則向林威廷、鍾志
    明、黃俊瑋等人表示：早就叫你們好好說話，還要拍桌子，
    押走等語，是被告杜仁豪、莊凱寓、張偉誠與張祐慈、邱華
    辰、宋仁豪、「麥可」等人藉以上開方式壯大杜仁豪聲勢，
    達逼迫林威廷、鍾志明等人就範（即不再爭執巨和公司帳務
    ）之目的，而相互利用，將他人攜至現場之槍枝、子彈置於
    自己支配之狀態，彼此對於犯罪之達成屬於不可或缺之角色
    ，而為共同持有，且對於前述強制犯行，亦有犯意聯絡、行
    為分擔，至為明確。
  ㈤至於告莊凱寓之選任辯護人雖向本院聲請將附表一所示槍枝
    及子彈再次送請内政部警政署刑事警察局依「槍枝性能檢測
    作業」規定重為鑑定，以確認附表一所示槍枝及子彈有無殺
    傷力。惟查，内政部警政署刑事警察局109年8月21日刑鑑字
    第0000000000號鑑定書已載明就本案槍彈之鑑定方法為檢視
    法、性能檢驗法、試射法、比對顯微鏡法，而附表一編號1
    之槍枝經操作檢視，雖欠缺滑套卡榫，惟認仍可供擊發適用
    子彈使用，認具殺傷力；附表一編號1、2之子彈經試射均可
    擊發，具殺傷力（見偵字第25717號卷第801頁），足認内政
    部警政署刑事警察局已依規定進行鑑定，自無再為鑑定之必
    要。另被告杜仁豪之選任辯護人雖稱案發當天蔡維峻有到中
    平停車場會合，或有聽聞張祐慈曾對被告表示「那都是假的
    」，使被告主觀上誤認該等槍單均非真槍、真彈等語，並聲
    請傳喚證人蔡維峻。惟查，證人蔡維峻經本院合法傳喚，於
    審理期日並未到庭，且其已於警詢、偵查中陳稱：「我到場
    時有跟杜仁豪打個招呼後就上車了，是張祐慈自己跟其他人
    討論事情，我沒有聽到内容也沒有看到分配手搶、長槍的狀
    況」、「我下車跟杜仁豪打個招呼，就坐到車上，我看到杜
    仁豪跟張祐慈在講話，其他人站在旁邊，他們講話内容我沒
    有聽到」等語（見偵字第21532號卷第309頁、他字卷第338
    頁），本院因認並無再予傳訊之必要，均併予敘明。
　㈥綜上所述，本案事證明確，被告杜仁豪、莊凱寓、張偉誠上
    開所辯均係卸責之詞，不足採信，其等之犯行均堪認定，應
    依法論科。
二、論罪科刑之理由
  ㈠按寄藏與持有，均係將物置於自己實力支配之下，僅寄藏必
    先有他人之持有行為，而後始為之受寄代藏而已，故寄藏之
    受人委託代為保管，其保管之本身，亦屬持有，不過，此之
    持有係受寄之當然結果。槍砲彈藥刀械管制條例將持有與寄
    藏為分別之處罰規定，則單純之持有，固不包括寄藏，但寄
    藏之受人委託代為保管，其保管之本身所為之持有，既係寄
    藏之當然結果，法律上自宜僅就寄藏行為為包括之評價，不
    應另就持有予以論罪（最高法院98年度台上字第3108號判決
    意旨參照）。
  ㈡又未經許可，持有槍、彈罪，乃犯罪行為之繼續，非狀態之
    繼續，雖其犯罪於持有當時即已成立，但其犯罪行為則繼續
    至持有行為終了之時（最高法院99年度台上字第3173號判決
    意旨參照）。再者，犯罪之實行，學理上有接續犯、繼續犯
    、集合犯、吸收犯、結合犯等實質上一罪之分類，因均僅給
    予一罪之刑罰評價，故其行為之時間認定，當自著手之初，
    持續至行為終了，並延伸至結果發生為止，倘上揭犯罪時間
    適逢法律修正，跨越新、舊法，而其中部分作為，或結果發
    生，已在新法施行之後，應即適用新規定，不生依刑法第2
    條比較新、舊法而為有利適用之問題（最高法院108年度台
    上字第1179號判決意旨參照）。經查，槍砲彈藥刀械管制條
    例第7條之規定，固於109年6月10日修正公布、同年月12日
    施行，而被告莊凱寓所為犯罪事實之非法寄藏非制式手槍
    之時間，係自109年3、4月間起至本案案發之109年7月3日迄
    至109年7月9日為警起獲如附表一所示之槍彈為止，其寄藏
    之繼續行為已在新法施行之後，依據前揭說明，應即適用修
    正後之規定，不生新舊法比較之問題。
  ㈢再按刑法第305條之恐嚇罪，係指單純以將來加害生命、身體
    、自由、名譽、財產之事，恐嚇他人致生危害於安全者而言
    。如對於他人之生命、身體等，以現實之強暴脅迫手段加以
    危害要挾，使人行無義務之事或妨害人行使權利，應構成刑
    法第304條之強制罪，而非同法第305條之恐嚇危害安全罪（
    最高法院93年度台上字第3309號判決意旨參照）。被告杜仁
    豪、莊凱寓、張偉誠以前述脅迫之手段，喝令被害人不要動
    、押走等語，而妨害被害人自由行動之權利，是杜仁豪、莊
    凱寓、張偉誠所為恐嚇之行為，實屬強制犯行之手段，而非
    論以刑法第305條之恐嚇危害安全罪。
  ㈣復按繼續犯係指行為人以單一犯罪之意思及行為，持續地侵
    害一個法益，在法益侵害之狀態未除去前，該犯罪行為仍繼
    續進行，縱有數個繼續實行之行為，考量其違法內涵之一體
    性，在評價上仍然視為單一行為，論以單純一罪為已足。而
    被告莊凱寓自109年3、4月間起，因寄藏而繼續持有如犯罪
    事實所示之槍彈，雖自109年7月3日起，又有犯罪事實所
    示與他人共同持有該部分槍彈之犯行，就犯罪事實所示槍
    彈部分，係在前述寄藏而持有之行為繼續實行之行為中，就
    此部分並無再犯另一共同持有槍彈之餘地。
　㈤所犯罪名
　⒈犯罪事實部分：
　　核被告被告莊凱寓所為，係犯槍砲彈藥刀械管制條例第7條
    第4項之非法寄藏非制式手槍罪、同條例第12條第4項之非法
    寄藏子彈罪。
　⒉犯罪事實部分：
　　核被告莊凱寓（除犯罪事實所示槍彈外）、杜仁豪、張偉
    誠所為，均係犯槍砲彈藥刀械管制條例第7條第4項之非法持
    有非制式衝鋒槍及非制式手槍罪、同條例第8條第4項之非法
    持有非制式獵槍罪、同條例第12條第4項之非法持有子彈罪
    、刑法第304條第1項之強制罪。
  ㈥扣案如附表二編號11所示之槍枝經鑑定為「非制式獵槍」，
    而屬槍砲彈藥刀械管制條例第8條第4項處罰之範疇，起訴意
    旨認此部分係犯同條例第7條第4項之罪，尚有未洽；另被告
    莊凱寓、杜仁豪、張偉誠既以前開脅迫之方式，妨害林威廷
    、黃俊瑋、鍾志明等人自由行動之權利，所為已合於強制罪
    之構成要件，起訴意旨認被告莊凱寓、杜仁豪、張偉誠僅係
    犯刑法第305條之恐嚇罪，亦有不當。惟因起訴之基本社會
    事實同一，且亦經原審及本院告知其等可能涉犯之罪名，爰
    依法就此部分變更起訴法條。
  ㈦被告莊凱寓、杜仁豪、張偉誠與張祐慈、宋仁豪、「麥可」
    等人就犯罪事實所示之犯行，有犯意聯絡及行為分擔，為
    共同正犯。　
  ㈧又非法持有寄藏槍、彈等違禁物，所侵害者為社會法益，如
    持有、寄藏之客體種類相同（同為手槍，或同為子彈者），
    縱令持有、寄藏之客體有數個（如數支手槍、數顆子彈），
    仍為單純一罪，不發生想像競合犯之問題；若同時持有、寄
    藏二不相同種類之客體（如同時持有手槍及子彈），則為一
    行為觸犯數罪名之想像競合犯（最高法院82年度台上字第53
    03號、92年度台上字第2121號判決意旨參照）；再原即持有
    槍、彈，於持有中始另行起意執該槍、彈犯罪，其原已成立
    之持有槍、彈罪與嗣後另犯之他種罪行，即無從認係一行為
    所犯，而應依刑法第50條規定併合處罰，又行為人為實行特
    定犯罪而持有槍、彈，並於持有槍、彈後實行該特定犯罪，
    雖其持有槍、彈之時地與特定犯罪之時地，在自然意義上非
    完全一致，然二者既有部分重合，且犯罪目的單一，應認係
    一行為觸犯數罪名之想像競合犯（最高法院109年度台上字
    第4338號號判決意旨參照）。是以：
　⒈犯罪事實部分：被告莊凱寓寄藏之非制式子彈3顆，僅成立
    單一之非法寄藏子彈罪。其以一寄藏行為，同時觸犯上開非
    法寄藏非制式手槍及子彈罪，為想像競合犯，應依刑法第55
    條規定，從一重之非法寄藏非制式手槍罪處斷。
　⒉犯罪事實部分：被告莊凱寓（除犯罪事實所示槍彈外）、
    杜仁豪、張偉誠所共同持有犯罪事實、犯罪事實所示之槍
    彈，同時持有之客體種類相同者，為單純一罪，僅各成立單
    一之非法持有非制式手槍、子彈罪。而被告杜仁豪、莊凱寓
    、張偉誠等人陸續持槍命林威廷、鍾志明、黃俊瑋等人不要
    動、揚言押走等強制犯行，為數個舉動接續施行，應分別論
    以接續犯之包括一罪。其等以該持有行為，同時觸犯上開非
    法持有非制式手槍、非制式衝鋒槍、非制式獵槍及子彈罪，
    且莊凱寓、杜仁豪、張偉誠共同持有槍彈之目的，即係持以
    脅迫林威廷、鍾志明等人，進而持其中部分槍彈持以妨害在
    巨和公司內之林威廷、鍾志明、黃俊瑋自由行動之權利，所
    為之共同非法持有槍彈及強制各行為間，有局部同一之情形
    ，分屬一行為觸犯數罪名之想像競合犯，應依刑法第55條前
    段規定，從情節較重之非法持有非制式衝鋒槍罪處斷。
  ㈨被告莊凱寓所犯上開二罪間，犯意各別、行為可分，應予分
    論併罰。
  ㈩按犯罪之情狀顯可憫恕，認科以最低度刑仍嫌過重者，得酌
    量減輕其刑，刑法第59條定有明文。考其立法意旨，科刑時
    原即應依同法第57條規定審酌一切情狀，尤應注意該條各款
    所列事項，以為量刑標準。刑法第59條所謂「犯罪之情狀顯
    可憫恕」，自係指裁判者審酌第57條各款所列事項以及其他
    一切與犯罪有關之情狀之結果，認其犯罪足堪憫恕者而言（
    即犯罪另有其特殊之原因與環境等等），即必於審酌一切之
    犯罪情狀，在客觀上顯然足以引起一般同情，認為縱予宣告
    法定最低刑度猶嫌過重者，始有其適用（最高法院45年台上
    字第1165號、51年台上字第899號判決意旨參照）。經查，
    具有殺傷力之各式槍彈非僅具有高度危險性，更對他人人身
    安全、國家秩序及社會治安造成潛在危害，被告張偉誠與杜
    仁豪、莊凱寓、邱華辰、張祐慈、宋仁豪、「麥可」等人共
    同非法持有非制式衝鋒槍、手槍、獵槍及各式子彈，雖張偉
    誠持有之時間短暫，然其等共同持有之槍枝、子彈數量不少
    ，於本案復係持以犯罪使用，法治觀念嚴重不足，行為偏差
    ，稍有不慎，極易造成他人傷亡，犯罪情節不輕，實無任何
    正當理由或特殊情狀足以引起一般人同情、顯可憫恕之處，
    要無情輕法重之情，被告杜仁豪、張偉誠之辯護人請求依刑
    法第59條規定減輕其刑，為無理由。　　
  持有或寄藏槍彈為繼續犯，係行為之繼續，非狀態之繼續，
    因此繼續犯之「最初行為」、「中間行為」或「行為終了」
    祇要其中一部行為係在另一犯罪所處徒刑執行完畢5年以內
    者，即該當累犯規定之要件。而被告莊凱寓固曾因違反藥事
    法、過失傷害、肇事逃逸、違反毒品危害防制條例等案件，
    先後經原審法院以103年度訴字第1656號、103年度訴字第18
    09號、104年度審交訴字第72號、104年度交訴字第92號分別
    判處罪刑確定後，再經原審法院以106年度聲字第384號裁定
    應執行有期徒刑4年6月確定（下稱第1案）；又因偽造有價
    證券、妨害公務案件，經原審法院以103年度訴字第1883號
    判處應執行有期徒刑8月確定（下稱第2案）。上開第1、2案
    經接續執行後（第1案執行期間至109年2月9日止；第2案執
    行期間至109年8月15日止），於108年1月28日縮短刑期假釋
    出監，至109年6月12日保護管束期滿，所餘刑期以執行完畢
    論等情，有其臺灣高等法院被告前案紀錄表可佐，則其所犯
    上開犯行似已符合累犯之要件；惟莊凱寓既於前述假釋期間
    更犯本案犯罪事實所示之罪，並經本院判處如主文第1項所
    示之徒刑，且前述第1、2案接續執行後假釋出監時，第1、2
    案均尚未執行完畢，則依刑法第78條第1項之規定，即使本
    案就犯罪事實判處罪刑確定在前開假釋期滿後，仍得於確
    定後6月以內，撤銷前開之假釋（前開假釋期滿日距今未滿3
    年），雖檢察官日後是否依規定於本案犯罪事實判處罪刑
    確定後6個月內聲請法院撤銷假釋，及其聲請撤銷時是否已
    逾假釋期滿3年，本院均無從於現今率予臆測推斷；然前開
    假釋既仍存在嗣經撤銷之可能性，倘於本案逕予認定莊凱寓
    為累犯並加重其刑，不惟徒增日後因累犯認定不當、反遭非
    常上訴撤銷確定判決之風險，且對蒙受刑責加重而遭延長剝
    奪人身自由之莊凱寓而言更屬不利。準此，就莊凱寓於本案
    是否構成累犯乙節，既仍存在上開不確定因素，基於公平法
    院原則及保障人權之考量，本院認為不應逕予認定莊凱寓為
    累犯並加重其刑，併予敘明。
　上訴駁回之理由　
    原審認被告莊凱寓、杜仁豪、張偉誠之犯行事證明確，適用
    刑事訴訟法第299條第1項前段、第300條、槍砲彈藥刀械管
    制條例第7條第4項、第8條第4項、第12條第4項，刑法第11
    條前段、第28條、第304條第1項、第55條、第42條第3項、
    第51條第5款、第7款、第38條第1項、刑法施行法第1條之1
    第1項等規定，並審酌未經許可之槍枝、子彈危害人身安全
    、社會秩序至鉅，其流通、持有均為國法所厲禁，莊凱寓、
    杜仁豪、張偉誠無視法律禁令，非僅恣意寄藏或共同持有具
    有高度殺傷力之非制式衝鋒槍、手槍、獵槍，對於社會治安
    已造成潛在危害，更共同持以威嚇林威廷、鍾志明、黃俊瑋
    ，莊凱寓甚擊發1顆子彈，使現場人士暴露於遭受槍擊引發
    傷亡之重大危險，守法觀念欠缺，行為偏差，自應受相當程
    度之刑事非難，兼衡莊凱寓、杜仁豪、莊凱寓、張偉誠之素
    行（見原審卷一第31至104、109至110頁之臺灣高等法院被
    告前案紀錄表）、於審理時自承之智識程度、家庭及經濟狀
    況（見原審卷四第160、215、312頁），其等犯罪之動機、
    目的、手段，對各被害人造成之心理恐懼、危害程度，及分
    別或共同持有（寄藏）槍枝之期間、數量、種類，於共犯結
    構之角色分工、涉案情節，暨莊凱寓就犯罪事實部分坦承
    犯行、張偉誠坦承犯罪事實之自己持有槍彈及強制犯行、
    莊凱寓坦承犯罪事實強制犯行，杜仁豪則全盤否認犯罪等
    情狀，①就被告莊凱寓所犯非法寄藏非制式手槍罪，量處有
    期徒刑5年6月，併科罰金新臺幣5萬元，罰金如易服勞役，
    以新臺幣1千元折算1日；所犯共同非法持有非制式衝 鋒槍
    罪，量處有期徒刑6年6月，併科罰金新臺幣10萬元，罰金如
    易服勞役，以新臺幣1千元折算1日；復斟酌被告莊凱寓犯罪
    情節及行為次數，及其所犯均為非法持有（寄藏）槍枝、子
    彈之罪，對於危害法益之加重效應為整體評價等情狀，就被
    告莊凱寓所處有期徒刑部分定其應執行刑為有期徒刑9年，
    所處罰金刑部分定其應執行刑為新臺幣14萬元，罰金如易服
    勞役，以新臺幣1千元折算1日；②就被告杜仁豪所犯共同非
    法持有非制式衝鋒槍罪，量處有期徒刑7年，併科罰金新臺
    幣20萬元，罰金如易服勞役，以新臺幣1千元折算1日；③就
    被告張偉誠所犯共同非法持有非制式衝鋒搶罪，量處有期徒
    刑6年4月，併科罰金新臺幣8萬元，罰金如易服勞役，以新
    臺幣1千元折算1日，暨敘明沒收之理由（詳後述沒收部分
    ）、不另為無罪諭知之理由（詳後述不另為無罪諭知部分
    ），經核其認事用法均無違誤，量刑亦屬妥適，並無過重或
    失輕之情事。被告莊凱寓、杜仁豪上訴意旨否認犯罪事實
    所示共同持有槍彈之犯行，被告張偉誠上訴意旨否認有與張
    祐慈、杜仁豪、莊凱寓、邱華辰、宋仁豪、「麥可」等人共
    同持有犯罪事實欄及附表二所示槍彈（除其自己受張祐慈
    之分派而持有非制式手槍外）之犯行，被告杜仁豪、張偉誠
    並均請求依刑法第59條之規定酌減其刑，其3人之上訴均無
    理由，應予駁回（理由均已述如上）。　　
三、沒收部分
  ⒈扣案如附表一編號1、附表二編號1、3、5、7、8、11所示之
    槍枝，及附表二編號12所示未經試射之制式散彈，均為違禁
    物，且分係犯罪事實被告莊凱寓所寄藏、犯罪事實被告杜
    仁豪、莊凱寓、張偉誠所共同持有之物，應依刑法第38條第
    1項之規定，在其等所犯各罪下宣告沒收。至於附表一編號2
    、3及附表二編號2、4、6、9、10、13所示業經試射之子彈
    ，因經試射僅餘彈殼，連同在巨和公司內擊發而扣案之9×19
    mm制式彈殼1顆，均已失其違禁物之性質，不予宣告沒收。
　⒉其餘扣案之被告莊凱寓、杜仁豪所持用之手機各1支、黑色提
    袋1個及手銬1個，則均無證據證明與本案犯行有關，自無從
    於本案宣告沒收。　
四、不另為無罪諭知部分　　
    扣案如附表二編號2、4、9 所示非制式子彈於偵查中未經試
    射部分計5顆，經原審法院囑託內政部警政署刑事警察局鑑
    定，經試射結果，其中3顆無法擊發或發射動能不足，認均
    不具殺傷力，有內政部警政署刑事警察局110年1月8日刑鑑
    字第1098009575號函附卷可佐（見原審卷二第341頁），非
    屬槍砲彈藥刀械管制條例第4條第1項第2款所稱彈藥，其持
    有即無從以槍砲彈藥刀械管制條例第12條第4項之非法持有
    子彈罪名相繩，原應為無罪之判決，然此部分與前述論罪科
    刑之非法持有子彈之犯罪事實為實質上一罪之關係，爰不
    另為無罪之諭知。　　
據上論結，應依刑事訴訟法第368條，判決如主文。
本案經檢察官陳宜君提起公訴，檢察官王元郁到庭執行職務。
中　　華　　民　　國　　111 　年　　10 　 月　　18　　日
            刑事第十一庭　  審判長法　官　張意聰
                                  法　官　周瑞芬
                                  法　官　陳慧珊
以上正本證明與原本無異。
如不服本判決應於收受送達後二十日內向本院提出上訴書狀，其
未敘述上訴理由者，並得於提起上訴後二十日內向本院補提理由
書（均須按他造當事人之人數附繕本）「切勿逕送上級法院」。
因疫情而遲誤不變期間，得向法院聲請回復原狀。

                                  書記官  李淑芬 
中　　華　　民　　國　　111 　年　　10　　月　　18　　日
【附錄本案論罪科刑法條】
槍砲彈藥刀械管制條例第7條
未經許可，製造、販賣或運輸制式或非制式火砲、肩射武器、機
關槍、衝鋒槍、卡柄槍、自動步槍、普通步槍、馬槍、手槍或各
類砲彈、炸彈、爆裂物者，處無期徒刑或7年以上有期徒刑，併
科新臺幣3千萬元以下罰金。
未經許可，轉讓、出租或出借前項所列槍砲、彈藥者，處無期徒
刑或5年以上有期徒刑，併科新臺幣1千萬元以下罰金。
意圖供自己或他人犯罪之用，而犯前二項之罪者，處死刑或無期
徒刑；處徒刑者，併科新臺幣5千萬元以下罰金。
未經許可，持有、寄藏或意圖販賣而陳列第1項所列槍砲、彈藥
者，處5年以上有期徒刑，併科新臺幣1千萬元以下罰金。
意圖供自己或他人犯罪之用，以強盜、槍奪、竊盜或其他非法方
法，持有依法執行公務之人所持有之第1項所列槍砲、彈藥者，
得加重其刑至二分之一。
第1項至第3項之未遂犯罰之。

槍砲彈藥刀械管制條例第8條
未經許可，製造、販賣或運輸制式或非制式鋼筆槍、瓦斯槍、麻
醉槍、獵槍、空氣槍或第4條第1項第1款所定其他可發射金屬或
子彈具有殺傷力之各式槍砲者，處無期徒刑或5年以上有期徒刑
，併科新臺幣1千萬元以下罰金。
未經許可，轉讓、出租或出借前項所列槍砲者，處5年以上有期
徒刑，併科新臺幣1千萬元以下罰金。
意圖供自己或他人犯罪之用，而犯前二項之罪者，處無期徒刑或
7年以上有期徒刑，併科新臺幣1千萬元以下罰金。
未經許可，持有、寄藏或意圖販賣而陳列第1項所列槍砲者，處3
年以上10年以下有期徒刑，併科新臺幣7百萬元以下罰金。
第1項至第3項之未遂犯罰之。
犯第1項、第2項或第4項有關空氣槍之罪，其情節輕微者，得減
輕其刑。

槍砲彈藥刀械管制條例第12條
未經許可，製造、販賣或運輸子彈者，處1年以上7年以下有期徒
刑，併科新台幣500萬元以下罰金。
未經許可，轉讓、出租或出借子彈者，處6月以上5年以下有期徒
刑，併科新台幣300萬元以下罰金。
意圖供自己或他人犯罪之用，而犯前二項之罪者，處3年以上10
年以下有期徒刑，併科新台幣700萬元以下罰金。
未經許可，持有、寄藏或意圖販賣而陳列子彈者，處5年以下有
期徒刑，併科新台幣300萬元以下罰金。
第1項至第3項之未遂犯罰之。

刑法第304條
以強暴、脅迫使人行無義務之事或妨害人行使權利者，處3年以
下有期徒刑、拘役或9千元以下罰金。
前項之未遂犯罰之。
附表一：
（於109年7月9日凌晨2 時30分許在南投縣○○鄉○○路000○0號旁花
圃起獲）
編號 名稱 數量 備註 1 非制式手槍（槍枝管制編號0000000000，含彈匣1個、零件） 1枝 1.扣押物品目錄表編號1。 2.由仿手槍外型製造之槍枝，組裝已貫通之金屬槍管而成，組裝已貫通之金屬槍管而成，經操作檢視，雖欠缺滑套卡榫，惟認仍可供擊發適用子彈使用，認具殺傷力。 3.內政部警政署刑事警察局109年8月21日刑刑鑑字第0000000000號號鑑定書（見偵字第25717號卷第801至804頁）。 2 由口徑9mm制式空包彈組合直徑約9.0mm金屬彈頭之非制式子彈 1顆 1.扣押物品目錄表編號2。 2.經試射，可擊發，認具殺傷力。 3.內政部警政署刑事警察局109年8月21日刑刑鑑字第0000000000號號鑑定書（見偵字第25717號卷第801至804頁）。 3 由金屬彈殼組合直徑約9.0mm金屬彈頭之非制式子彈 1顆 1.扣押物品目錄表編號2。 2.經試射，可擊發，認具殺傷力。 3.內政部警政署刑事警察局109年8月21日刑刑鑑字第0000000000號號鑑定書（見偵字第25717號卷第801至804頁）。 

附表二：
（於109年7月4日晚間8 時35分在臺中市○○區○○路○段○○○路○○○○○
○○○○○號000-0000號車輛內起獲）
編號 名稱 數量 備註 1 非制式手槍（槍枝管制編號號0000000000，含彈匣1個） 1枝 1.扣押物品目錄表編號3、5。 2.由仿GLOCK廠26型手槍外型製造之槍枝，組裝已貫通之金屬槍管而成，擊發功能正常，可供擊發適用子彈使用，認具殺傷力。 3.內政部警政署刑事警察局109年8月21日刑鑑字第1090077242號鑑定書（見偵字第25717號卷第791至800頁）。 2 由金屬彈殼組合直徑約8.9mm金屬彈頭之非制式子彈 1顆 1.扣押物品目錄表編號7。 2.經試射，可擊發，認具殺傷力。 3.另扣案之4顆經試射，其中3顆，雖可擊發，惟發射動能不足，認不具殺傷力；其餘1顆，無法擊發，認不具殺傷力。 3.內政部警政署刑事警察局109年8月21日刑鑑字第1090077242號鑑定書（見偵字第25717號卷第791至800頁）、110年1月8日刑鑑字第1098009575號函（見原審卷二第341頁） 3 非制式手槍（槍枝管制編號號0000000000，含彈匣1個） 1枝 1.扣押物品目錄表編號3、5。 2.由仿GLOCK廠43型手槍外型製造之槍枝，組裝已貫通之金屬槍管而成，擊發功能正常，可供擊發適用子彈使用，認具殺傷力。 3.內政部警政署刑事警察局109年8月21日刑鑑字第1090077242號鑑定書（見偵字第25717號卷第791至800頁）。 4 由金屬彈殼組合直徑約8.8mm金屬彈頭之非制式子彈 2顆 1.扣押物品目錄表編號7。 2.經試射，均可擊發，認具殺傷力。 3.內政部警政署刑事警察局109年8月21日刑鑑字第1090077242號鑑定書（見偵字第25717號卷第791至800頁)、110年1月8日刑鑑字第1098009575號函（見原審卷二第341頁）。 5 非制式手槍（槍枝管制編號號0000000000，含彈匣1個） 1枝 1.扣押物品目錄表編號3、5。 2.由仿GLOCK廠43型手槍外型製造之槍枝，組裝已貫通之金屬槍管而成，擊發功能正常，可供擊發適用子彈使用，認具殺傷力。 3.內政部警政署刑事警察局109年8月21日刑鑑字第1090077242號鑑定書（見偵字第25717號卷第791至800頁）。 6 由口徑9mm制式空包彈組合直徑約8.9mm金屬彈頭之非制式子彈 1顆 1.扣押物品目錄表編號7。 2.經試射，可擊發，認具殺傷力。 3.內政部警政署刑事警察局109年8月21日刑鑑字第1090077242號鑑定書（見偵字第25717號卷第791至800頁）。 7 非制式手槍（槍枝管制編號號0000000000，含彈匣1個） 1枝 1.扣押物品目錄表編號3、5。 2.由仿GLOCK廠43型手槍外型製造之槍枝，組裝已貫通之金屬槍管而成，擊發功能正常，可供擊發適用子彈使用，認具殺傷力。 3.試射彈殼經與本案案發地點「巨和汽車租賃股份有限公司」內發現之彈殼1顆比對結果，其彈底特徵紋痕相吻合，認係由本槍枝所擊發。 4.內政部警政署刑事警察局109年8月21日刑鑑字第1090077242號鑑定書（見偵字第25717號卷第791至800頁）。 8 非制式衝鋒槍（槍枝管制編號號0000000000，含彈匣1個） 1枝 1.扣押物品目錄表編號1、4。 2.由仿衝鋒槍製造之槍枝，組裝已貫通之金屬槍管、金屬槍機而成，擊發功能正常，可供擊發適用子彈使用，認具殺傷力。 3.內政部警政署刑事警察局109年8月21日刑鑑字第1090077242號鑑定書（見偵字第25717號卷第791至800頁）。 9 由金屬彈殼組合直徑約8.8mm金屬彈頭之非制式子彈 2顆 1.扣押物品目錄表編號7。 2.經試射，均可擊發，認具殺傷力。 3.內政部警政署刑事警察局109年8月21日刑鑑字第1090077242號鑑定書（見偵字第25717號卷第791至800頁）、110年1月8日刑鑑字第1098009575號函（見原審卷二第341頁）。 10 由金屬彈殼組合直徑約8.9mm金屬彈頭之非制式子彈 1顆 1.扣押物品目錄表編號7。 2.經試射，可擊發，認具殺傷力。 3.內政部警政署刑事警察局109年8月21日刑鑑字第1090077242號鑑定書（見偵字第25717號卷第791至800頁）。 11 非制式獵槍（槍枝管制編號號0000000000，含彈匣1個） 1枝 1.扣押物品目錄表編號2。 2.由仿ITHACA廠獵槍（散彈槍）外型製造之槍枝，組裝已貫通之金屬槍管而成，擊發功能正常，可供擊發口徑12GAUGE制式散彈使用，認具殺傷力。 3.內政部警政署刑事警察局109年8月21日刑鑑字第1090077242號鑑定書（見偵字第25717號卷第791至800頁）。 12 口徑12GAUGE制式散彈 8顆 1.扣押物品目錄表編號6。 2.採樣3顆試射，均可擊發，認具殺傷力。 3.內政部警政署刑事警察局109年8月21日刑鑑字第1090077242號鑑定書（見偵字第25717號卷第791至800頁）。 4.其中5顆應予沒收，另3顆已試射不予宣告沒收。　 13 口徑9x19mm制式子彈 1顆 1.扣押物品目錄表編號7。 2.經試射，可擊發，認具殺傷力。 3.內政部警政署刑事警察局109年8月21日刑鑑字第1090077242號鑑定書（見偵字第25717號卷第791至800頁）。